【裁判字號】    98,審訴,3040
【裁判日期】    980831
【裁判案由】    毒品危害防制條例
【裁判全文】
臺灣高雄地方法院刑事判決            98年度審訴字第3040號
公  訴  人  臺灣高雄地方法院檢察署檢察官
被      告  甲○○
上列被告因毒品危害防制條例案件，經檢察官提起公訴（98年度
毒偵字第3737號），本院改依簡式審判程序審理，判決如下：
    主  文
甲○○施用第一級毒品，累犯，處有期徒刑柒月；又施用第二級
毒品，累犯，處有期徒刑參月。應執行有期徒刑捌月。
    事  實
一、甲○○曾因施用毒品案件，經本院以96年度毒聲字第724 號
    裁定送觀察、勒戒後，於民國96年10月19日因無繼續施用毒
    品傾向而釋放。另曾因貪污治罪條例案件，經最高法院以90
    年度台上字第6738號判決，判處有期徒刑10月確定，於93年
    8 月5 日執行完畢。詎其仍不知戒絕毒癮，明知海洛因及甲
    基安非他命，分別經公告列為毒品危害防制條例第2 條第2
    項第1 款之第一級毒品及同條項第2 款之第二級毒品，不得
    非法持有、施用，猶基於施用第一級毒品海洛因及第二級毒
    品甲基安非他命之犯意，於98年6 月8 日下午6 時55分許回
    溯24小時內之某時點，在其友人位於高雄縣鳳山市之住處，
    以將第一級毒品海洛因摻入香菸內吸食之方式，施用第一級
    毒品海洛因1 次，另在上開處所，以將第二級毒品甲基安非
    他命置於吸食器內燒烤吸食之方式，施用第二級毒品甲基安
    非他命1 次，嗣於98年6 月8 日下午5 時50分許，其行經高
    雄縣鳳山市○○○路，因形跡可疑為警盤查，並扣得其友人
    留置在其自用小客車內之注射針筒1 支及夾鏈袋1 只，其因
    而至警局製作警詢筆錄，嗣並經警採其尿液送檢，結果發現
    呈嗎啡及甲基安非他命陽性反應，始悉上情。
二、案經高雄縣政府警察局仁武分局報請臺灣高雄地方法院檢察
    署檢察官偵查起訴。
    理  由
一、按本件被告甲○○所犯係死刑、無期徒刑、最輕本刑為3 年
    以上有期徒刑以外之罪，其於準備程序就前揭被訴事實為有
    罪之陳述，經受命法官告知簡式審判程序之旨，並聽取其與
    公訴人意見後，本院認無不得或不宜改依簡式審判程序進行
    之處，爰依刑事訴訟法第273 條之1 第1 項、第284 條之1
    ，裁定本件由受命法官獨任進行簡式審判程序，合先敘明。
二、前揭犯罪事實，業據被告於本院審理中坦承不諱，且其前開
    採集尿液送檢之檢驗結果，係呈施用第一級毒品海洛因後所
    會產生之嗎啡陽性反應，及施用第二級毒品甲基安非他命後
    所會產生之甲基安非他命陽性反應，有臺灣檢驗科技股份有
    限公司98年6 月23日KＺ000000000000號濫用藥物尿液檢驗報
    告在卷可稽（上開被告以外之人於審判外所為之書面陳述，
    因本件已改行簡式審判程序，依刑事訴訟法第15 9條第2 項
    之規定，應具有證據能力），則被告前開自白顯與事實相符
    ，堪以採信，本件事證明確，被告前開犯行，堪以認定。另
    被告曾因施用毒品案件，經本院以96年度毒聲字第724 號裁
    定送觀察、勒戒後，於96年10月19日因無繼續施用毒品傾向
    而釋放乙情，有臺灣高等法院被告前案紀錄表在卷可憑，被
    告於觀察、勒戒執行完畢釋放後，5 年內再犯本件施用毒品
    犯行，依法自應予以追訴處罰。
三、按海洛因及甲基安非他命，分別係毒品危害防制條例第2 條
    第2 項第1 款所稱之第一級毒品及同條項第2 款所稱之第二
    級毒品，故核被告所為，係犯該條例第10條第1 項之施用第
    一級毒品罪及同條第2 項之施用第二級毒品罪。被告持有第
    一級毒品海洛因及第二級毒品甲基安非他命後，進而施用，
    其持有之低度行為均應為施用之高度行為所吸收，不另論罪
    。又被告所犯上開2 罪間，犯意各別、行為互殊，觸犯構成
    要件相異之罪名，自應分論併罰。被告有上述之前科紀錄乙
    情，有臺灣高等法院被告前案紀錄表在卷可稽，其受有期徒
    刑執行完畢，5 年內故意再犯本件最重本刑為有期徒刑以上
    之2 罪，為累犯，均應依刑法第47條第1 項規定加重其刑。
    爰審酌被告經觀察、勒戒後，尚未能戒絕毒癮，足證前開保
    安處分措施實難矯治其惡性，惟念其犯後坦承罪行，態度良
    好，而所犯係自戕行為，尚未對他人造成實害，復參以其先
    前並無因施用毒品案件遭論罪科刑之情等一切情狀，分別量
    處如主文所示之刑，並定應執行之刑，以資懲儆。扣案之注
    射針筒1 支及夾鏈袋1 只，並非被告所有，且與其本件施用
    毒品犯行無關乙情，業據被告於本院審理中陳述明確，雖被
    告前於警詢、偵訊中，均陳稱上開扣案物品係其所有，且係
    預備供其施用第一級毒品海洛因所用，然其於本院審理中，
    已解釋係因上開扣案物品係在其自用小客車內扣獲，若陳稱
    該等物品非其所有，恐無人採信，方於警詢、偵訊中為上開
    陳述，而本院審酌被告所持前開辯詞，尚未悖於常理，且其
    已就本件施用毒品犯行坦承不諱，衡情亦無就扣案物品係屬
    何人所有部分，再為虛偽陳述之理，是認其於本院審理中所
    述應堪採信，爰不就前開扣案物品，併為沒收之宣告，附此
    敘明。另檢察官當庭對被告本件犯行，予以具體求處有期徒
    刑9 月、4 月，經本院審酌上情，認以量處如主文所示之刑
    為適當，檢察官求處之刑尚嫌過重，併予敘明。
據上論斷，應依刑事訴訟法第273 條之1 第1 項、第284 條之1
、第299 條第1 項前段，毒品危害防制條例第10條第1 項、第2
項，刑法第11條前段、第47條第1 項、第51條第5 款，判決如主
文。
本案經檢察官陳麗琇到庭執行職務。
中    華    民    國    98    年    8     月    31    日
                  刑事第十庭    法  官  陳君杰
以上正本證明與原本無異。
如不服本判決應於收受判決後10日內向本院提出上訴書狀，並應
敘述具體理由。其未敘述上訴理由者，應於上訴期間屆滿後20日
內向本院補提理由書(均須按他造當事人之人數附繕本)「切勿逕
送上級法院」。
中    華    民    國    98    年    8     月    31    日
                                書記官  李承悌
附錄本判決論罪科刑法條全文：
毒品危害防制條例第10條
施用第一級毒品者，處6 月以上5 年以下有期徒刑。
施用第二級毒品者，處3年以下有期徒刑。


司法院資訊處製作；財團法人民間司法改革基金會備份。
